# 卖优惠券应该“调减收入”还是“确认销售费用”？

提问人：RSM@zyl 时间：2022-09-01 20:00:43
陈老师晚上好：
想向您咨询个问题。
公司以 10 元的价格向客户销售一张“满 30 减20”的优惠券，该优惠券用于购买本公司的商品且后续不得退回。
实际上收到 10 元时，应该如何进行确认，我想的是可能有以下几种处理方式：
①借：银行存款 10
贷：合同负债 10
②借：银行存款 10
借：销售费用 10
贷：合同负债 20
③借：银行存款 10
借：其他流动资产-合同取得成本 10
贷：合同负债 20
问题是以下两个：
（ 1 ）以上三种方式中，哪种更为合理恰当呢？
（ 2 ）该优惠券是应该视为“应付客户对价”调整收入还是“单独确认销售费用”处理呢？
我理解该优惠券公允价值为 20 元，公司之所以以 10 元价格出售是为了促进后续本公司其他商品的销售。即该优惠券的销售与后续商品的销售是需要结合在一起看待的，做应付客户对价调整收入更为合理，即我更赞同①的处理方式。
希望陈老师可以解答该问题！

回答人：chenyiwei
应采用方案①，即直接将出售所得价款确认为合同负债，后续兑换或使用时结转收入。
此类优惠券的公允价值确定不仅仅是看票面上的优惠幅度，还要考虑其在有效期内的预计使用率等因素。有可能按 10 元出售已经代表了其公允价值。因此并不存在按低于公允价值出售，差额确认为销售费用的情况。